# 应交税费负数重分类

提问人：ivancheng 时间：2014-03-07 15:29:03
虽然企业会计准则解释 5 号在讨论稿里面提到应交税费负数在列报时需重分类至其他流动资产，但正式稿将此要求删除。 而证监会对此事项出过相应的公告，并出书明确提到应将其重分类至其他流动资产，因此很多IPO及上市公司按照证监会的要求做重分类处理。
但在实务操作中会有一些问题，A公司系母公司，B公司系子公司 应交税费 A公司 B公司 应交增值税 -100 50对于A公司单家报表上，会将应交税费-100重分类至其他流动资产，而B公司不需要，则在合并时，会有以下两种情况： 1 、如果以重分类后的母子公司报表合并会出现其他流动资产-预缴增值税 100 ，而应交税费-应交增值税 50 ； 2 、如果以未重分类的母子公司报表合并结果则是其他流动资产-预缴增值税 50 ；
在情况 1 中，同一张报表里面对于合并会计主体既有应交增值税又有预缴增值税，似乎有点怪异；而在情况 2 中，A公司的预缴增值税跟B公司的应交增值税没有法定权利可以抵消；
在以上例子中，合并会计主体的母子公司只有两家，如果在股权结构比较复杂，子公司较多的上市公司中，两种处理结果会形成很大差异，那么到底哪种更合理一点？为什么？谢谢！

回答人：chenyiwei
1 、合并报表层面应统一母子公司会计政策，而报表项目的列报方式也是会计政策的一部分。 2 、虽然合并主体是统一的会计主体，但其内部包含多个不同的纳税主体，不同纳税主体的应交数和多交数不能抵销.

提问人：沉默羔羊 时间：2014-03-07 20:40:36
比如递延所得税资产和递延所得税负债互抵的话，也是要按照各纳税主体来吧？

回答人：chenyiwei
不同纳税主体的递延所得税资产、负债不能互相抵销列报。